【裁判字號】    92,交訴,20
【裁判日期】    920314
【裁判案由】    公共危險
【裁判全文】
臺灣高雄地方法院刑事判決                          九十二年度交訴字第二號
    公  訴  人  臺灣高雄地方法院檢察署檢察官
    被      告  甲○○
右列被告因公共危險案件，經檢察官提起公訴（九十一年度偵字第二○九四一號），
本院判決如左：
    主  文
甲○○駕駛動力交通工具肇事，致人受傷而逃逸，處有期徒刑柒月，緩刑貳年。
    事  實
一、甲○○於民國九十一年九月三日下午六時五十五分許，駕駛車牌號碼Ｐ三─四九
    二七號自小客車，沿高雄縣岡山鎮○○○路由東向西方向行駛，途經高雄縣岡山
    鎮○○○路三○三號前，欲迴轉至對向車道，改由西往東方向行駛，本應注意汽
    車迴車時，應暫停並顯示左轉燈光或手勢，看清無來往車輛，始得迴轉，並注意
    車前狀況，隨時採取必要之安全措施，以避免危險之發生，而依當時之天候晴、
    縣道、路面乾燥、無缺陷、亦無障礙物、暮光視距良好，並無不能注意之情事，
    詎甲○○應注意、能注意，竟疏未注意汽車迴車時應看清無來往車輛，即貿然迴
    轉，並疏於注意車前動態，適有未考領有機車駕駛執照之乙○○騎乘車牌號碼Ｖ
    ＸＹ─五二一號輕機車，搭載廖翊安及廖彥諶，沿高雄縣岡山鎮○○○路由西往
    東方向直行而至，致其右前車頭方向燈處撞及乙○○所騎乘機車之前車輪，乙○
    ○、廖翊安及廖彥諶人車倒地，造成乙○○受有「左肩部挫傷及擦傷、左側下肢
    多處擦傷」等傷害、廖彥諶受有「頭部外傷併腦震盪、四肢多處挫擦傷」等傷害
    、廖翊安受有「左腳擦傷」等傷害（過失傷害部分未據告訴）。甲○○明知駕駛
    自小客車肇事致人受傷，不僅未停車照料傷者及留置現場等待警方前往處理，竟
    基於肇事逃逸之犯意，隨即駕駛該自小客車逃離現場。嗣因有路人目睹車禍之發
    生，而記下甲○○所駕駛自小客車車牌號碼，並提供予警方，始為警循線查獲。
二、案經高雄縣警察局岡山分局報請台灣高雄地方法院檢察署檢察官偵查起訴。
    理  由
一、訊據被告甲○○固坦認確有於右揭時、地，駕駛上開自小客車與被害人乙○○所
    騎乘之機車發生車禍事故，致乙○○、廖翊安及廖彥諶等人受有上開傷害之事實
    不諱，惟矢口否認有何駕車肇事逃逸之犯行，辯稱：伊駕駛上開自小客車，在高
    雄縣岡山鎮○○○路三○三號前迴車時，並未見有任何車輛，亦不知有車禍發生
    ，如果知道有撞到人，一定會停車，且伊有保意外險，就可以賠對方，不必要逃
    走，伊真的不知道發生本件車禍事故云云。惟查：
  (一)被告確有於右揭時、地，駕駛上開自小客車與被害人乙○○所騎乘之機車發生車
    禍事故，致乙○○、廖翊安及廖彥諶等人受有上開傷害之事實，業據被告於警訊
    及偵、審時供承不諱，核與證人即被害人乙○○於警訊及偵、審時證述：於九十
    一年九月三日下午六時五十五分許，伊騎乘車牌號碼ＶＸＹ─五二一號輕機車，
    搭載廖翊安及廖彥諶，沿高雄縣岡山鎮○○○路由西往東方向騎駛，欲送小孩去
    補習，至案發處前，伊有見被告之自小客車在該處要迴車，當伊騎駛至高雄縣岡
    山鎮○○○路三○三號前時，被告之自小客車突然加速衝出，被告自小客車右前
    車頭處撞及伊機車前輪，遭撞擊後人車滑出去，並人車倒地，造成伊及小孩均受
    有傷害，發生後伊即趕快去看小孩的情形，並無注意撞伊的車輛，當伊回頭看時
    ，撞伊的自小客車已不見了，後由路人報警並叫救護車，而廖翊安因僅受擦傷，
    所以即自行敷藥，並未就醫，故無診斷證明書，又伊機車遭撞擊後即滑出去，故
撞擊力道應有一定程度，否則伊機車不會就滑出去等語之情節大致相符。且有道
    路交通事故調查報告表、偵查報告各乙紙、現場及車損照片八張等附卷可稽。而
    被害人乙○○、廖翊安及廖彥諶因本件車禍致受有上開傷害，有診斷證明書二紙
    在卷可證。是此部分之事實，堪信為真實。又按汽車迴車時，應暫停並顯示左轉
    燈光或手勢，看清無來往車輛，始得迴轉；汽車行駛時，駕駛人應注意車前狀況
    ，隨時採取必要之安全措施，道路交通安全規則第一百零六條第五款、及第九十
    四條第三項定有明文。被告於右揭時、地駕車本應注意上開規定，且依當時情形
    ，又無不能注意之情形，竟疏未注意即貿然迴車，及未注意車前狀況，致其自小
    客車撞及被害人之機車而肇事，其有過失，已甚明顯。
  (二)被告於警訊時供稱：當時伊在高雄縣岡山鎮○○○路三○三號前迴車，欲前往岡
    山鎮市區，第一次迴車時並未成功，再為第二次迴車，就在衝車時，伊自小客車
    與乙○○所騎乘之機車發生車禍，當時伊因認為只是小擦撞而已，並無大礙，亦
    不知有人受傷，所以並未下車查看車禍狀況，就直接駕車離去等語。且觀之被告
    所駕駛之自小客車右前車頭方向燈處有明顯新撞擊痕跡，有卷附之自小客車車損
    照片二張在卷足憑，並被害人之機車遭撞擊後，因而失控倒地滑行，造成地面有
    三點三公尺之刮地痕，且造成被害人等受有前開傷害、及機車左側車身受有損害
    ，有上開道路交通事故調查報告表、診斷證明書、現場及機車車損照片四張等在
    卷可按，足見車禍當時有一定程度之撞擊力。依此客觀情事，被告焉會不知有撞
    及被害人，亦不知有本件車禍事故之發生？從而，被告事後翻異前詞，辯稱上情
    ，應係事後卸責之詞，不足採信。是被告顯係於駕車肇事後，為規避其駕車肇事
    責任，不僅未停車照料傷者及留置現場等待警方前往處理，反隨即駕駛該自小客
    車逃離現場之事實，堪予認定。
  (三)綜上所述，本件事證明確，被告上開犯行，已堪認定。
二、核被告甲○○所為，係犯刑法第一百八十五條之四之駕車肇事逃逸罪。爰審酌被
    告之品行，肇事後不僅未救護傷者，反駕車逃逸，惡性非輕，惟念及其事後已與
    被害人達成民事和解，有高雄縣橋頭鄉調解委員會調解書乙紙足憑，被害人等所
    受傷害，及犯後態度等一切情狀，量處如主文所示之刑，以資懲儆。又被告前未
    曾受有期徒刑以上刑之宣告，有台灣高雄地方法院檢察署刑案資料查註紀錄表及
    台灣高等法院被告全國前案紀錄表可按，因一時失慮，偶罹刑典，經此偵審程序
    及刑之宣告，應知警惕，而無再犯之虞，且事後已與被害人達成民事和解，本院
    認前開所宣告之刑，以暫不執行為適當，並宣告緩刑二年，以啟自新。
據上論斷，應依刑事訴訟法第二百九十九條第一項前段，刑法第一百八十五條之四、
第七十四條第一款，判決如主文。
中      華      民      國      九十二    年      三    月      十四    日
                                  臺灣高雄地方法院交通法庭
                                      法  官  洪榮家
右正本證明與原本無異。
如不服本判決，應於判決送達後十日內，向本院提出上訴狀。
                                      書記官   陳寰瑛
中      華      民      國      九十二    年      三    月      十四    日
附錄本案論罪科刑法條全文：
刑法第一百八十五條之四：
  駕駛動力交通工具肇事，致人死傷而逃逸者，處六月以上五年以下有期徒刑。


司法院資訊處製作；財團法人民間司法改革基金會備份。
